【裁判字號】    90,易,603
【裁判日期】    901018
【裁判案由】    竊盜等
【裁判全文】
台灣苗栗地方法院刑事判決                            九十年度易字第六三號
    公  訴  人  臺灣苗栗地方法院檢察署檢察官
    被      告  甲○○
右列被告因竊盜等案件，經檢察官提起公訴（九十年度偵字第八四一號），本院判決
如左：
    主  文
甲○○連續攜帶兇器毀越安全設備竊盜，處有期徒刑貳年。緩刑伍年。
破壞剪壹支沒收。
    事  實
一、甲○○意圖為自己不法所有，基於竊盜之概括犯意，（一）為換取現金，於民國
    九十年一月十七日十三時三十分，在苗栗縣竹南鎮新南里二二鄰五谷王二之一一
    號對面圍牆內，攜帶客觀上足以對人之生命身體造成危險之兇器破壞剪一支，竊
    得李發展所有之電纜線約五十公斤。（二）為換取現金，於九十年一月十九日晚
    上九時許，在苗栗縣頭份鎮上庄里八鄰四九號無人居住之工地，徒手竊得丙○○
    所有之電源線約一五公尺。（三）於九十年一月三十日夜間某時，為煮食物之用
    ，甲○○趁無人之際，逾越窗戶安全設備，侵入苗栗縣竹南鎮○○路九二號無人
    居住之工廠內，竊得丁○○所有之五０公斤裝瓦斯桶一桶。（四）於同年月三十
    一日下午七、八時許，為換取現金，在苗栗縣頭份鎮○○里○○段一一零地號之
    無人居住之工寮內，攜帶客觀上足以對人之生命身體造成危險之兇器破壞剪一支
    ，以剪斷工寮鎖之方式，入內竊得乙○○所有之中耕管理機及背負式割草機各一
    台，得手後將該機具推至路邊，旋於同日二十一時許，在上開竊得地點路邊，以
    新台幣（下同）七千元出售予不知情之黃阿宏（檢察官另為不起訴處分）。後於
    九十年二月二日二十二時許，經警在苗栗縣頭份鎮蘆竹里一六鄰蘆竹二二四號當
    場查獲竊得之電纜線而循線查獲上情。
二、案經苗栗縣警察局頭份分局報告臺灣苗栗地方法院檢察署檢察官偵查起訴。
          理  由
一、被告甲○○對於上述時、地兇器破壞剪一支竊取電纜線約五十公斤、或徒手竊得
    被害人丙○○所有之電源線約一五公尺、或逾越窗戶安全設備竊得被害人丁○○
    所有之五０公斤裝瓦斯桶一桶，或攜帶破壞剪一支，以剪斷工寮方式，竊得被害
    人乙○○所有之中耕管理機及背負式割草機各一台之事實，於本院審理中坦白承
    認，核與證人即被害人李發展、丙○○、丁○○及乙○○指述遭竊情節相符，並
    經同案被告黃阿宏陳稱：甲○○有將中耕管理機及背負式割草機各一台，以七千
    元之代價，出售予伊等情明確，復有被害人出具之贓物認領保管單四紙在卷可稽
    ，被告犯行可以認定。
二、按破壞剪客觀上足以認為對人之身體、安全、生命造成脅迫，具危險性，自應為
    兇器之一種。核被告甲○○所為事實欄第一項所載之事實，係犯刑法第三百二十
    一條第一項第三款攜帶兇器竊盜罪；所為事實欄第二項所載之事實，係犯同法第
    三百二十條第一項普通竊盜罪；所為第三項事實，係逾越窗戶安全之設備，使其
    失去防閑之效用，係犯同法條第一項第二款；所為第四項之事實，工寮門鎖為安
    全設備之一種，被告毀壞門鎖行竊，係犯同法條同項第二款、第三款之攜帶兇器
    毀壞安全設備竊盜罪。被告上開一次普通竊盜罪及三次加重竊盜行為，時間緊接
    ，方法相同，觸犯構成要件相同之罪名，顯係基於概括犯意為之，為連續犯，應
    論以情節較重刑法第三百二十一條第一項第二款、第三款之之加重竊盜一罪，並
    加重其刑。爰審酌被告只有施用毒品觀察勒戒之自我殘害的前科，有臺灣苗栗地
    方法院檢察署刑案資料查註紀錄表及臺灣高等法院被告全國前案紀錄表各一份在
    卷足憑，犯罪之動機、目的偷竊現金花用或為煮食物、手段攜帶破壞剪竊取財物
    ，及所竊得財物之價值，造成他人財物損失及生活之不便，造成治安不好，居住
    安寧之危害等所生危害、犯罪後坦承犯行，當庭表示悔改之態度及檢察官之求刑
    等一切情狀，量處如主文所示之刑，以資懲儆。又被告前未曾受有期徒刑以上刑
    之宣告，有臺灣苗栗地方法院檢察署刑案資料查註紀錄表及臺灣高等法院被告全
    國前案紀錄表各一份可參，因一時貪念，致違反法律，犯後頗表悔悟，經此起訴
    審判科刑教訓，應知警惕，信無再違反之虞，本院認對其宣告之刑，以暫不執行
    為適當，爰併宣告緩刑五年，以勵自新。
三、破壞剪一支，為供犯罪所用之物，且屬於被告所有，業據被告供承在卷，應依刑
    法第三十八條第一項第二款宣告沒收之。
據上論斷，應依刑事訴訟法第二百九十九條第一項前段，刑法第五十六條、第三百二
十一條第一項第二款、第三款、第三十八條第一項第二款、第七十四條第一款，判決
如主文。
本案經檢察官黃智勇到庭執行職務
中      華      民      國    九十      年      十      月   十八     日
                                   台灣苗栗地方法院刑事第二庭
                                        法  官   張 珈 禎
右正本證明與原本無異。
如不服本判決，應於送達後十日內向本院提出上訴狀(須附繕本)，上訴於台灣高等
法院台中分院。
                                        書記官   黃 正 中
中      華      民      國    九十      年      十      月     十八     日
附錄論罪科刑法條
中華民國刑法第三百二十一條
 (加重竊盜罪)
犯竊盜罪而有左列情形之一者，處六月以上五年以下有期徒刑：
一  於夜間侵入住宅或有人居住之建築物、船艦，或隱匿其內而犯之者。
二  毀越門扇、牆垣或其他安全設備而犯之者。
三  攜帶兇器而犯之者。
四  結夥三人以上而犯之者。
五  乘火災、水災或其他災害之際而犯之者。
六  在車站或埠頭而犯之者。
前項之未遂罰之。
    理  由


司法院資訊處製作；財團法人民間司法改革基金會備份。
